臺灣彰化地方法院刑事判決　　　　　　　100年度易字第748號
公　訴　人　臺灣彰化地方法院檢察署檢察官
被　　　告　許昆智
　　　　　　張嵐明
　　　　　　盧守國
上列被告因重利案件，經檢察官提起公訴（100 年度偵字第4743
、4744、4745、4746、4747號），本院依簡式審判程序判決如下
：
    主  文
許昆智犯如附表所示之罪，均累犯，各處如附表主文欄所示之刑
。應執行有期徒刑壹年陸月，如易科罰金，以新臺幣壹仟元折算
壹日。
張嵐明幫助乘他人急迫貸以金錢，而取得與原本顯不相當之重利
，處拘役伍拾日，如易科罰金，以新臺幣壹仟元折算壹日。
盧守國幫助乘他人急迫貸以金錢，而取得與原本顯不相當之重利
，處拘役肆拾伍日，如易科罰金，以新臺幣壹仟元折算壹日。
    事  實
一、許昆智前因違反替代役條例案件，經本院於民國97年3 月27
    日以97年度彰簡字第147 號判決處拘役50日；又因詐欺案件
    ，經臺灣南投地方法院於97年5 月7 日以97年度投刑簡字第
    274 號判決處有期徒刑4 月，經接續入監服刑，甫於97年11
    月11日縮短刑期執行完畢。詎仍不知悔改，因缺錢花用，以
    月薪新臺幣（下同）25,000元之價格受雇於姓名年籍不詳、
    綽號「蔡主任」之成年男子，並與「蔡主任」及姓名年籍不
    詳、綽號「阿宗」及「小高」之成年男子共同基於乘他人急
    迫貸以金錢，而取得與原本顯不相當重利之犯意聯絡，先推
    由許昆智在夾報廣告上刊載可貸借款項之訊息及行動電話門
    號0000000000號、0000000000號作為聯絡，俟附表編號1 、
    2 所示之張嵐明及盧守國先後以前述夾報廣告上留載之行動
    電話與「蔡主任」聯繫後，「蔡主任」即趁張嵐明及盧守國
    急需資金週轉陷於急迫情形之際，分別推由「阿宗」及「小
    高」貸予金錢供渠等周轉（借款人、借款之時間、地點、金
    額、利息計算方式、借款之擔保品，均如附表編號1 、2 所
    示），並由「阿宗」、「小高」或許昆智向張嵐明及盧守國
    收取附表編號1 、2 所示之利息。嗣因張嵐明及盧守國2 人
    無力再支付高額利息，「阿宗」及「小高」即分別對張嵐明
    及盧守國表示：可申辦行動電話門號供其使用，用以抵償所
    借貸之債務等語，而張嵐明及盧守國均明知「阿宗」及「小
    高」與「蔡主任」及許昆智等人共組俗稱「地下錢莊」之犯
    罪集團，如申辦行動電話門號供「阿宗」及「小高」使用，
    極可能供作涉犯前述重利犯行使用，惟縱令前述情事發生亦
    不違反渠等之本意，仍分別基於幫助重利之犯意，張嵐明於
    99年4 月29日（起訴書誤載為99年3 月間）與「阿宗」共同
    前往南投縣南投市○○路上某不詳處所之電信公司營業門市
    ，提供自己之國民身分證及健保卡申辦行動電話門號000000
    0000號後，當場將該行動電話門號SIM 卡交予「阿宗」；而
    盧守國則於99年4 月30日（起訴書誤載為98年底）與「小高
    」共同前往臺中縣豐原市（現已改制為臺中市豐原區）中華
    電信股份有限公司豐原營業處，提供自己之國民身分證及健
    保卡申辦行動電話門號0000000000號及0000000000號後，當
    場將上開行動電話門號SIM 卡交予「小高」。「阿宗」及「
    小高」收受前開行動電話門號SIM 卡後旋即轉交予「蔡主任
    」，「蔡主任」再將之交予許昆智使用，許昆智則將前述行
    動電話門號0000000000號、0000000000號印製在所使用之名
    片上，散發予曾透過其借款之客人，俟附表編號3 至14所示
    之人先後以前述夾報廣告所載之行動電話門號及許昆智前所
    交付名片上留載之行動電話門號與「蔡主任」聯繫後（編號
    3 、4 之被害人係撥打0000000000號，編號5 、8 、9 、14
    係撥打0000000000號，編號10係撥打0000000000號及000000
    0000號，編號6 、7 、11、12、13則忘記係撥打何電話號碼
    與「蔡主任」聯絡），「蔡主任」即趁附表編號3 至14所示
    之人急需資金週轉陷於急迫情形之際，貸予金錢供渠等周轉
    （借款人、借款之時間、地點、金額、利息計算方式、借款
    之擔保品，均如附表編號3 至14所示），並推由許昆智向附
    表編號3 至14所示之人收取利息，而以此貸款取息之方式，
    獲取與原本顯不相當之重利。嗣於100 年2 月10日下午4 時
    10分許，許昆智駕駛車牌號碼4460-ZG 號自小客車，在彰化
    縣和美鎮○○路與和靖路口向蘇泊豐（此部分之犯行，業經
    本院以100 年度簡字第1015號判決確定在案）收取利息時，
    經警當場查獲，並以現行犯逮捕許昆智，進而循線查悉上情
    。
二、案經吳名宗、黃誠訴由彰化縣警察局和美分局報請臺灣彰化
    地方法院檢察署檢察官偵查起訴。
    理  由
一、被告許昆智、張嵐明、盧守國所犯為死刑、無期徒刑、最輕
    本刑為3 年以上有期徒刑或高等法院管轄第一審案件以外之
    罪，並於本院行準備程序時就被訴事實為有罪之陳述，本院
    合議庭依刑事訴訟法第273 條之1 第1 項規定，裁定改由受
    命法官獨任行簡式審判程序，合先敘明。
二、上開事實，業據被告3 人於警詢、偵訊及本院審理中坦承不
    諱，核與附表編號3 至14號所示被害人之證述情節相符，並
    有證人即同案被告張嵐明、盧守國於警詢、偵訊中之證述在
    卷可稽，復有通聯調閱查詢單2 紙及名片影本1 紙附卷可佐
    ，足認被告3 人任意性之自白與事實相符。本案事證明確，
    被告3 人犯行堪以認定，應予依法論科。
三、論罪科刑：
 (一)被告許昆智部分：
   1.核許昆智被告所為，均係犯刑法第344 條重利罪。被告與
     「蔡主任」、「阿宗」及「小高」就附表所示犯行間，互
     有犯意聯絡與行為分擔，均為共同正犯。再按刑法上接續
     犯之概念係指數行為於同時同地或密切接近之時地實施，
     侵害同一之法益，各行為之獨立性極為薄弱，依一般社會
     健全觀念，在時間差距上，難以強行分開，在刑法評價上
     ，以視為數個舉動之接續施行，合為包括之一行為予以評
     價，較為合理（最高法院86年臺上字第3295號判例要旨參
     照）。查被告於各次重利行為之借款後雖收取多期利息，
     然時地密切接近，侵害同一法益，數次收取利息行為之獨
     立性極為薄弱，依一般社會健全觀念，在時間差距上，難
     以強行分開，在刑法評價上，應視為數個舉動之接續施行
     ，屬接續犯，僅各成立一個重利罪。又被告所為如附表編
     號2 、4 、9 、14所示重利犯行，雖各係對同一被害人所
     為，然觀諸對各該被害人所為各次犯罪時間，並非於密切
     接近之時地實施，顯見各行為間具有獨立性，是依上開說
     明，被告所為各次犯行，尚難認係接續犯。是被告所犯如
     附表所示各次重利犯行，雖罪名相同，惟其犯意各別，行
     為互殊，應予分論併罰。另被告有事實欄所載之前科紀錄
     ，有臺灣高等法院被告前案紀錄表1 份在卷可憑，其於前
     開有期徒刑執行完畢後，5 年內故意再犯本件有期徒刑以
     上之各罪，均為累犯，應分別依刑法第47條第1 項之規定
     ，加重其刑。
   2.爰審酌被告正值年輕，卻不思以正當方式賺取金錢，僅因
     缺錢，即加入「蔡主任」放貸重利犯行之分工，趁附表所
     示之被害人需錢孔急之際，貸與金錢以獲取重利，對經濟
     秩序與借款人之生計均有不良影響；惟考量被告犯後坦承
     犯行，犯後態度尚佳，暨其犯罪之手段、各次重利犯行之
     利率高低、收取利息金額多寡、犯罪參與程度、對被害人
     所生危害程度等一切情狀，分別量處如附表主文欄所示之
     刑並定其應執行刑，且均諭知易科罰金之折算標準，以資
     儆懲。
 (二)被告張嵐明、盧守國部分：
   1.按刑法上之幫助犯，係指以幫助之意思，對於正犯資以助
     力，而未參與實施犯罪之行為者而言（最高法院49年台上
     字第77號判例要旨參照）。查被告張嵐明、盧守國單純提
     供上開行動電話SIM 卡予他人為重利犯行使用，並不等同
     於向被害人施以重利之行為，且亦無證據證明被告張嵐明
     、盧守國參與重利犯行之構成要件行為，應僅得認定被告
     張嵐明、盧守國係基於幫助他人為重利犯行之犯意而為之
     ，且其等所為提供行動電話SIM 卡予他人之行為係屬重利
     罪構成要件以外之行為。是核該2 人所為，均係犯刑法第
     30條第1 項前段、第344 條之幫助重利罪。又被告張嵐明
     以一提供行動電話門號之行為，幫助「蔡主任」及其所屬
     犯罪集團分別貸予被害人粘厚信、王婉阡、曾志龍、吳名
     宗、黃誠，並收取重利，係一行為觸犯數個相同罪名，為
     想像競合犯，應依刑法第55條規定，從一重處斷。另被告
     張嵐明、盧守國幫助他人犯重利罪，均為幫助犯，分別依
     刑法第30條第2 項之規定，按正犯之刑減輕之。至被害人
     楊崇道、吳秋雲、楊漢卿、王家有、王俊皓於警詢中均證
     稱忘記係撥打何電話號碼與「蔡主任」聯絡等語，是在無
     其他積極證據足認上開被害人係透過被告張嵐明、盧守國
     所提供之行動電話門號與「蔡主任」聯絡，即難認被告張
     嵐明、盧守國就此部分重利犯行有何幫助行為，附此敘明
     。
   2.爰審酌被告張嵐明、盧守國並無犯罪前科，素行尚佳，雖
     本身為「蔡主任」所屬犯罪集團所為重利犯行之被害人，
     惟竟為抵償債務，而擅將所申辦之行動電話門號SIM 卡，
     分別交付予犯罪集團成員「阿宗」、「小高」，使其等所
     屬犯罪集團利用他人亟需用錢之際而收取高額利息，藉此
     牟利，對社會治安所生危害甚大，然衡及該2 人於犯後坦
     承犯行，態度尚佳，暨其等之犯罪動機、目的、手段、被
     害人所受損害等一切情狀，分別量處如主文所示之刑，且
     均諭知易科罰金之折算標準，以示懲儆。
據上論斷，應依刑事訴訟法第273 條之1 、第299 條第1 項前段
，刑法第28條、第344 條、第55條、第47條第1 項、第30條第1
項前段、第2 項、第41條第1 項前段、第8 項、第51條第5 款，
刑法施行法第1 條之1 第1 項、第2 項前段，判決如主文。
本案經檢察官朱健福到庭執行職務。
中    華    民    國   100    年    8     月    17    日
                  刑事第三庭  法   官     林怡君
以上正本證明與原本無異。
如不服本判決應於收受判決後10日內向本院提出上訴書狀，並應
敘述具體理由；其未敘述上訴理由者，應於上訴期間屆滿後20日
內向本院補提理由書「切勿逕送上級法院」。
告訴人或被害人對於判決如有不服具備理由請求檢察官上訴者，
其上訴期間之計算係以檢察官收受判決正本之日期為準。
中    華    民    國   100    年    8     月    17    日
                              書記官      顧嘉文
附錄本案論罪科刑法條全文：
中華民國刑法第344條
（重利罪）
乘他人急迫、輕率或無經驗貸以金錢或其他物品，而取得與原本
顯不相當之重利者，處 1 年以下有期徒刑、拘役或科或併科 1
千元以下罰金。
附表：（民國/ 新臺幣）
 ┌─┬───┬──┬───┬────┬─────┬────┬────┬────┐
 │編│被害人│時間│ 地點 │借款金額│   利率   │擔保物品│證據清單│  主文  │
 │號│      │    │      │        │          │        │        │        │
 ├─┼───┼──┼───┼────┼─────┼────┼────┼────┤
 │1 │張嵐明│99年│南投縣│5000元（│每1 萬元每│面額1 萬│1.被告之│許昆智共│
 │  │      │2 、│南投市│預扣利息│10日利息為│5000 元 │  自白。│同犯重利│
 │  │      │3 月│南崗路│700 元及│1400元，換│本票1 張│2.被害人│罪，累犯│
 │  │      │間上│「麥當│手續費  │算年利率  │及國民身│  警詢、│，處有期│
 │  │      │午某│勞」旁│1000元，│504 ％。  │分證正本│  偵訊之│徒刑月│
 │  │      │日11│。    │實拿3300│共繳24次利│1 張（尚│  證述。│，如易科│
 │  │      │至12│      │元）。  │息，計1 萬│未歸還）│3.通聯調│罰金，以│
 │  │      │時。│      │        │6800元，並│。      │  閱查詢│新臺幣壹│
 │  │      │    │      │        │提供行動電│        │  單。  │仟元折算│
 │  │      │    │      │        │話門號0975│        │4.名片影│壹日。  │
 │  │      │    │      │        │653800號  │        │本。    │        │
 │  │      │    │      │        │SIM卡抵債 │        │        │        │
 │  │      │    │      │        │。        │        │        │        │
 ├─┼───┼──┼───┼────┼─────┼────┼────┼────┤
 │2 │盧守國│97年│台中市│3 萬元（│每1 萬元每│面額3 萬│1.被告之│許昆智共│
 │  │      │間某│神岡區│預扣利息│10日利息為│元本票1 │  自白。│同犯重利│
 │  │      │日下│中山路│3900元及│1300元，換│張及國民│2.被害人│罪，累犯│
 │  │      │午3 │7-11超│手續費  │算年利率  │身分證正│  警詢、│，處有期│
 │  │      │至4 │商旁。│1000元，│468 ％。  │本1 張（│  偵訊之│徒刑肆月│
 │  │      │時。│      │實拿2萬 │共繳6 次利│尚未歸還│  證述。│，如易科│
 │  │      │    │      │5100元）│息，計2萬 │）。    │3.通聯調│罰金，以│
 │  │      │    │      │。      │3400元，並│        │  閱查詢│新臺幣壹│
 │  │      │    │      │        │提供行動電│        │  單。  │仟元折算│
 │  │      │    │      │        │話門號0975│        │4.名片影│壹日。  │
 │  │      │    │      │        │560177、09│        │  本。  │        │
 │  │      │    │      │        │00000000號│        │        │        │
 │  │      │    │      │        │SIM 卡抵債│        │        │        │
 │  │      │    │      │        │。        │        │        │        │
 │  │      │    │      │        │          │        │        │        │
 │  │      ├──┼───┼────┼─────┼────┼────┼────┤
 │  │      │98年│台中市│3 萬元（│每1 萬元每│面額3 萬│1.被告之│許昆智共│
 │  │      │底某│豐原區│預扣利息│10日利息為│元本票1 │  自白。│同犯重利│
 │  │      │日下│中正路│3900元，│1300元，換│張及國民│2.被害人│罪，累犯│
 │  │      │午3 │7-11超│實拿2萬 │算年利率  │身分證正│  警詢、│，處有期│
 │  │      │至4 │商門口│6100元）│468 ％。  │本1 張（│  偵訊之│徒刑肆月│
 │  │      │時。│。    │。      │共繳15次利│尚未歸還│  證述。│，如易科│
 │  │      │    │      │        │息，計5萬 │）。    │3.通聯調│罰金，以│
 │  │      │    │      │        │8500元，並│        │  閱查詢│新臺幣壹│
 │  │      │    │      │        │提供行動電│        │  單。  │仟元折算│
 │  │      │    │      │        │話門號0975│        │4.名片影│壹日。  │
 │  │      │    │      │        │560177、09│        │  本。  │        │
 │  │      │    │      │        │00000000號│        │        │        │
 │  │      │    │      │        │SIM 卡抵債│        │        │        │
 │  │      │    │      │        │。        │        │        │        │
 ├─┼───┼──┼───┼────┼─────┼────┼────┼────┤
 │3 │李豐洲│100 │彰化縣│1 萬元（│每1 萬元每│面額2 萬│1.被告之│許昆智共│
 │  │      │年1 │員林鎮│預扣利息│10日利息為│元本票1 │  自白。│同犯重利│
 │  │      │月初│育英國│1000元及│1000元，換│張及國民│2.被害人│罪，累犯│
 │  │      │某日│小旁。│手續費  │算年利率  │身分證正│  警詢、│，處有期│
 │  │      │。  │      │500 元，│360 ％。  │本1 張。│  偵訊之│徒刑月│
 │  │      │    │      │實拿8500│共繳2 次利│        │  證述。│，如易科│
 │  │      │    │      │元）。  │息，計2000│        │        │罰金，以│
 │  │      │    │      │        │元。      │        │        │新臺幣壹│
 │  │      │    │      │        │          │        │        │仟元折算│
 │  │      │    │      │        │          │        │        │壹日。  │
 ├─┼───┼──┼───┼────┼─────┼────┼────┼────┤
 │4 │林志祥│99年│彰化縣│1 萬元（│每1 萬元每│面額2 萬│1.被告之│許昆智共│
 │  │      │2 、│大村鄉│預扣利息│10日利息為│元本票1 │  自白。│同犯重利│
 │  │      │3 月│中山路│1500元，│1500元，換│張及國民│2.被害人│罪，累犯│
 │  │      │間之│村上派│實拿8500│算年利率  │身分證正│  警詢之│，處有期│
 │  │      │某日│出所對│元）。  │540 ％。  │本1 張。│  證述。│徒刑月│
 │  │      │。  │面。  │        │（詳細支付│        │        │，如易科│
 │  │      │    │      │        │利息之情形│        │        │罰金，以│
 │  │      │    │      │        │業已忘記）│        │        │新臺幣壹│
 │  │      │    │      │        │          │        │        │仟元折算│
 │  │      │    │      │        │          │        │        │壹日。  │
 │  │      ├──┼───┼────┼─────┼────┼────┼────┤
 │  │      │100 │彰化縣│1 萬5000│每1 萬5000│面額3 萬│1.被告之│許昆智共│
 │  │      │年3 │大村鄉│元（預扣│元每10日利│元本票1 │  自白。│同犯重利│
 │  │      │月中│中山路│利息2000│息為2000元│張及國民│2.被害人│罪，累犯│
 │  │      │旬某│村上派│元，實拿│，換算年利│身分證正│  警詢之│，處有期│
 │  │      │日。│出所對│1萬3000 │率480 ％。│本1 張。│  證述。│徒刑月│
 │  │      │    │面。  │元）。  │共繳2 次利│        │        │，如易科│
 │  │      │    │      │        │息，計3500│        │        │罰金，以│
 │  │      │    │      │        │元。      │        │        │新臺幣壹│
 │  │      │    │      │        │          │        │        │仟元折算│
 │  │      │    │      │        │          │        │        │壹日。  │
 ├─┼───┼──┼───┼────┼─────┼────┼────┼────┤
 │5 │粘厚信│100 │彰化縣│1 萬元（│每1 萬元每│面額2 萬│1.被告之│許昆智共│
 │  │      │年1 │福興鄉│預扣利息│10日利息為│元本票1 │  自白。│同犯重利│
 │  │      │月底│廈粘村│1500元，│1500元，換│張及國民│2.被害人│罪，累犯│
 │  │      │某日│沿海路│實拿8500│算年利率  │身分證正│  警詢、│，處有期│
 │  │      │。  │3 段  │元）。  │540 ％。  │本1 張。│  偵訊之│徒刑月│
 │  │      │    │7-11超│        │共繳2 次利│        │  證述。│，如易科│
 │  │      │    │商前。│        │息，計3000│        │        │罰金，以│
 │  │      │    │      │        │元。      │        │        │新臺幣壹│
 │  │      │    │      │        │          │        │        │仟元折算│
 │  │      │    │      │        │          │        │        │壹日。  │
 ├─┼───┼──┼───┼────┼─────┼────┼────┼────┤
 │6 │楊崇道│99年│彰化縣│2 萬元（│每1 萬元每│面額4 萬│1.被告之│許昆智共│
 │  │      │6月 │田尾鄉│預扣利息│15日利息為│元本票1 │  自白。│同犯重利│
 │  │      │中旬│中山路│2000元及│1000元，換│張及國民│2.被害人│罪，累犯│
 │  │      │某日│與光復│手續費  │算年利率  │身分證正│  警詢、│，處有期│
 │  │      │下午│路口  │1000元，│240 ％。  │本1張 。│  偵訊之│徒刑月│
 │  │      │1 時│7-11超│實拿1 萬│共繳4 次利│        │  證述。│，如易科│
 │  │      │許。│商前。│7000元）│息，計5000│        │        │罰金，以│
 │  │      │    │      │。      │元。      │        │        │新臺幣壹│
 │  │      │    │      │        │          │        │        │仟元折算│
 │  │      │    │      │        │          │        │        │壹日。  │
 ├─┼───┼──┼───┼────┼─────┼────┼────┼────┤
 │7 │吳秋雲│99年│南投縣│10萬元（│每1 萬元每│無。    │1.被告之│許昆智共│
 │  │      │9 月│南投市│預扣利息│10日利息為│        │  自白。│同犯重利│
 │  │      │或10│南崗路│1 萬5000│1500元，換│        │2.被害人│罪，累犯│
 │  │      │月初│「麥當│元，實拿│算年利率  │        │  警詢之│，處有期│
 │  │      │某日│勞」前│8 萬5000│540 ％。  │        │  證述。│徒刑伍月│
 │  │      │。  │。    │元）。  │共繳1 次利│        │        │，如易科│
 │  │      │    │      │        │息，計1 萬│        │        │罰金，以│
 │  │      │    │      │        │5000元。  │        │        │新臺幣壹│
 │  │      │    │      │        │          │        │        │仟元折算│
 │  │      │    │      │        │          │        │        │壹日。  │
 ├─┼───┼──┼───┼────┼─────┼────┼────┼────┤
 │8 │王婉阡│99年│彰化縣│2 萬元（│每1 萬元每│面額4 萬│1.被告之│許昆智共│
 │  │      │10月│彰化市│預扣利息│10日利息為│元本票1 │  自白。│同犯重利│
 │  │      │初某│彰鹿路│3000 元 │1500元，換│張及國民│2.被害人│罪，累犯│
 │  │      │日下│與線東│，實拿1 │算年利率  │身分證正│  警詢之│，處有期│
 │  │      │午3 │路口ok│萬7000元│540 ％。  │本1 張。│  證述。│徒刑月│
 │  │      │時許│超商前│）。    │先繳4 次利│        │        │，如易科│
 │  │      │。  │。    │        │息，計1 萬│        │        │罰金，以│
 │  │      │    │      │        │2000元，還│        │        │新臺幣壹│
 │  │      │    │      │        │本金1 萬元│        │        │仟元折算│
 │  │      │    │      │        │後繳8 次利│        │        │壹日。  │
 │  │      │    │      │        │息，計1 萬│        │        │        │
 │  │      │    │      │        │2000元，共│        │        │        │
 │  │      │    │      │        │繳12次利息│        │        │        │
 │  │      │    │      │        │計2 萬4000│        │        │        │
 │  │      │    │      │        │元。      │        │        │        │
 ├─┼───┼──┼───┼────┼─────┼────┼────┼────┤
 │9 │曾志龍│99年│彰化縣│5 萬元（│每1 萬元每│面額10萬│1.被告之│許昆智共│
 │  │      │11月│彰化市│預扣利息│10日利息為│元本票1 │  自白。│同犯重利│
 │  │      │間某│中正路│5000元，│1000元，換│張及國民│2.被害人│罪，累犯│
 │  │      │日。│火車站│實拿4 萬│算年利率  │身分證正│  警詢之│，處有期│
 │  │      │    │旁。  │5000元）│360 ％。  │本1 張。│  證述。│徒刑肆月│
 │  │      │    │      │。      │前後2 次借│        │        │，如易科│
 │  │      │    │      │        │款，共繳3 │        │        │罰金，以│
 │  │      │    │      │        │次利息，計│        │        │新臺幣壹│
 │  │      │    │      │        │1萬5000 元│        │        │仟元折算│
 │  │      │    │      │        │。        │        │        │壹日。  │
 │  │      ├──┼───┼────┼─────┼────┼────┼────┤
 │  │      │100 │彰化縣│5 萬元（│每1 萬元每│面額10萬│1.被告之│許昆智共│
 │  │      │年1 │彰化市│預扣利息│10日利息為│元本票1 │  自白。│同犯重利│
 │  │      │月7 │中正路│5000元，│1000元，換│張及國民│2.被害人│罪，累犯│
 │  │      │日下│火車站│實拿4 萬│算年利率  │身分證正│  警詢之│，處有期│
 │  │      │午1 │旁。  │5000元）│360 ％。  │本1 張。│  證述。│徒刑肆月│
 │  │      │時許│      │。      │前後2 次借│        │        │，如易科│
 │  │      │。  │      │        │款，共繳3 │        │        │罰金，以│
 │  │      │    │      │        │次利息，計│        │        │新臺幣壹│
 │  │      │    │      │        │1 萬5000元│        │        │仟元折算│
 │  │      │    │      │        │。        │        │        │壹日。  │
 ├─┼───┼──┼───┼────┼─────┼────┼────┼────┤
 │10│吳名宗│99年│南投縣│2 萬元（│每1 萬元每│面額2 萬│1.被告之│許昆智共│
 │  │      │4 月│名間鄉│預扣利息│10日利息為│元本票1 │  自白。│同犯重利│
 │  │      │間某│松柏村│3000元及│1500元，換│張及國民│2.被害人│罪，累犯│
 │  │      │日下│名松路│手續費  │算年利率  │身分證正│  警詢、│，處有期│
 │  │      │午3 │2 段郵│1000元，│540 ％。  │本1 張。│  偵訊之│徒刑月│
 │  │      │時許│局旁。│實拿1 萬│共繳利息33│        │  證述。│，如易科│
 │  │      │。  │      │6000元）│次，計9萬 │        │        │罰金，以│
 │  │      │    │      │。      │9000元。  │        │        │新臺幣壹│
 │  │      │    │      │        │          │        │        │仟元折算│
 │  │      │    │      │        │          │        │        │壹日。  │
 ├─┼───┼──┼───┼────┼─────┼────┼────┼────┤
 │11│楊漢卿│99年│南投縣│1 萬5000│每1 萬元每│面額3 萬│1.被告之│許昆智共│
 │  │      │12月│南投市│元（預扣│10日利息為│元本票1 │  自白。│同犯重利│
 │  │      │初之│民族路│利息2700│1800元，換│張及國民│2.被害人│罪，累犯│
 │  │      │某日│消防隊│元，實拿│算年利率  │身分證正│  警詢之│，處有期│
 │  │      │。  │對面。│1 萬2300│648 ％。  │本1 張。│  證述。│徒刑月│
 │  │      │    │      │元）。  │共繳2 次利│        │        │，如易科│
 │  │      │    │      │        │息，計5400│        │        │罰金，以│
 │  │      │    │      │        │元。      │        │        │新臺幣壹│
 │  │      │    │      │        │          │        │        │仟元折算│
 │  │      │    │      │        │          │        │        │壹日。  │
 ├─┼───┼──┼───┼────┼─────┼────┼────┼────┤
 │12│王家有│99年│彰化縣│4 萬元（│每1 萬元每│面額8 萬│1.被告之│許昆智共│
 │  │      │12月│北斗鎮│預扣利息│10日利息為│元本票1 │  自白。│同犯重利│
 │  │      │間之│中山路│6000元及│1500元，換│張及國民│2.被害人│罪，累犯│
 │  │      │某日│85度C │手續費  │算年利率  │身分證正│  警詢之│，處有期│
 │  │      │。  │咖啡店│1000元，│540 ％。  │本1 張。│  證述。│徒刑肆月│
 │  │      │    │前。  │實拿3萬 │共繳4 次利│        │        │，如易科│
 │  │      │    │      │3000元）│息，計2 萬│        │        │罰金，以│
 │  │      │    │      │。      │4000元。  │        │        │新臺幣壹│
 │  │      │    │      │        │          │        │        │仟元折算│
 │  │      │    │      │        │          │        │        │壹日。  │
 ├─┼───┼──┼───┼────┼─────┼────┼────┼────┤
 │13│王俊皓│99年│台中市│2 萬元（│每1 萬元每│面額4 萬│1.被告之│許昆智共│
 │  │      │4 月│大雅交│預扣利息│10日利息為│元本票1 │  自白。│同犯重利│
 │  │      │17日│流道旁│3400元及│1700元，換│張及國民│2.被害人│罪，累犯│
 │  │      │某時│加油站│手續費  │算年利率  │身分證正│  警詢之│，處有期│
 │  │      │。  │。    │1000元，│612 ％。  │本1 張。│  證述。│徒刑月│
 │  │      │    │      │實拿1 萬│共繳24次利│        │        │，如易科│
 │  │      │    │      │5600元）│息，計4 萬│        │        │罰金，以│
 │  │      │    │      │。      │7600元。  │        │        │新臺幣壹│
 │  │      │    │      │        │          │        │        │仟元折算│
 │  │      │    │      │        │          │        │        │壹日。  │
 ├─┼───┼──┼───┼────┼─────┼────┼────┼────┤
 │14│黃誠  │99年│彰化縣│1 萬元（│每1 萬元每│面額2 萬│1.被告之│許昆智共│
 │  │      │11月│大村鄉│預扣利息│10日利息為│元本票1 │  自白。│同犯重利│
 │  │      │初某│中山路│1500元及│1500元，換│張及國民│2.被害人│罪，累犯│
 │  │      │日下│村上派│手續費  │算年利率  │身分證正│  警詢之│，處有期│
 │  │      │午3 │出所對│1000元，│540 ％。  │本1 張（│  證述。│徒刑月│
 │  │      │時。│面。  │實拿7500│前後2 次借│本票尚未│        │，如易科│
 │  │      │    │      │元）。  │款，共繳15│歸還）。│        │罰金，以│
 │  │      │    │      │        │次利息，計│        │        │新臺幣壹│
 │  │      │    │      │        │2萬2500 元│        │        │仟元折算│
 │  │      │    │      │        │。        │        │        │壹日。  │
 │  │      ├──┼───┼────┼─────┼────┼────┼────┤
 │  │      │100 │彰化縣│1 萬元（│每1 萬元每│面額2 萬│1.被告之│許昆智共│
 │  │      │年1 │大村鄉│預扣利息│10日利息為│元本票1 │  自白。│同犯重利│
 │  │      │月初│中山路│1500元，│1500元，換│張及國民│2.被害人│罪，累犯│
 │  │      │某日│村上派│實拿8500│算年利率  │身分證正│  警詢之│，處有期│
 │  │      │下午│出所對│元）。  │540 ％。  │本1 張（│  證述。│徒刑月│
 │  │      │3時 │面。  │        │前後2 次借│本票尚未│        │，如易科│
 │  │      │。  │      │        │款，共繳15│歸還）。│        │罰金，以│
 │  │      │    │      │        │次利息，計│        │        │新臺幣壹│
 │  │      │    │      │        │2萬2500 元│        │        │仟元折算│
 │  │      │    │      │        │。        │        │        │壹日。  │
 └─┴───┴──┴───┴────┴─────┴────┴────┴────┘